臺灣高雄地方法院刑事判決　　　　　110年度審交易字第246號
公　訴　人　臺灣高雄地方檢察署檢察官
被　　　告　鍾曙安


上列被告因過失傷害案件，經檢察官提起公訴（109 年度偵字第
00000 號），本院判決如下：
    主  文
鍾曙安犯過失傷害罪，處有期徒刑肆月，如易科罰金，以新臺幣
壹仟元折算壹日。
    事  實
一、鍾曙安考領有合格之駕駛執照，於民國109 年7 月19日18時
    9 分許，駕駛車牌號碼000-0000號自用小客車，沿高雄市鳳
    山區文苑街由北往南方向行駛，行經文苑街與明昌西街交岔
    路口時，本應注意左轉彎時，應行至交岔路口中心處左轉，
    並不得占用來車道搶先左轉，而依當時天候晴、暮光，且柏
    油路面乾燥、無缺陷、無障礙物，視距良好之情形下，並無
    不能注意之情事，竟疏未注意及此，駕駛上開車輛未到交岔
    路口中心處即貿然左轉明昌西街，適林和興騎乘車牌號碼00
    0-000 號普通重型機車，沿明昌西街由東往西方向行駛至該
    路口欲右轉文苑街，見狀閃避不及，兩車遂發生擦撞，致林
    和興受有左小腿擦挫傷、右手腕擦挫傷併痛、左手腕痛、左
    手前臂擦挫傷、左肩挫傷、頭部外傷、腦震盪、兩側慢性硬
    膜下血腫、頭部外傷併雙側硬腦膜下積血、四肢多處擦挫傷
    、左側肱骨骨折併旋轉肌腱破裂等傷害。
二、案經林和興訴由高雄市政府警察局鳳山分局報告臺灣高雄地
    方檢察署檢察官偵查起訴。
    理  由
一、本判決後述所引用之證據資料，其中係屬傳聞證據部分，縱
    無刑事訴訟法第159 條之1 至第159 條之4 或其他規定之傳
    聞證據例外情形，亦因當事人於本院調查證據時，均知有同
    法第159 條第1 項不得為證據之情形，而於本案言詞辯論終
    結前均未聲明異議，且本院審酌該等傳聞證據製作時之情況
    ，並無違法不當及證明力明顯過低之瑕疵，以之作為證據應
    屬適當，依同法第159 條之5 規定，認該等傳聞證據均有證
    據能力。
二、上開事實，業據被告鍾曙安於警詢、偵查及本院審理中坦承
    不諱（見警卷第3 至6 頁，偵卷第19至21頁，本院卷第29、
    205 、247 頁），核與告訴人林和興於警詢、偵查中之指訴
    大致相符（見警卷第7 至9 頁，偵卷第19至21頁），並有阮
    綜合醫療社團法人阮綜合醫院（下稱阮綜合醫院）診斷證明
    書、道路交通事故初步分析研判表、道路交通事故現場圖、
    道路交通事故調查報告表㈠、㈡-1各1 份；道路交通事故談
    話紀錄表2 份；現場照片共18張；大東醫院診斷證明書、阮
    綜合醫院110 年1 月15日函文及110 年5 月24日函文暨病歷
    影本、公路監理電子閘門證號查詢汽車駕駛人資料、大東醫
    院110 年5 月27日函文暨所附病歷影本各1 份附卷可稽（見
    警卷第19至36、43至47頁，偵卷第25、37頁，本院卷第23、
    55至179 頁），足認被告之自白與事實相符，洵堪採為認定
    犯罪事實之依據。
三、按汽車行駛至交岔路口左轉彎時，應距交岔路口30公尺前顯
    示方向燈或手勢，換入內側車道或左轉車道，行至交岔路口
    中心處左轉，並不得占用來車道搶先左轉。道路交通安全規
    則第102 條第1 項第5 款定有明文。經查，被告領有合格之
    駕駛執照，此有其公路監理電子閘門證號查詢汽車駕駛人資
    料存卷可查（見本院卷第23頁），是其對於前揭規定應知悉
    甚詳，而當時天候晴、暮光、柏油路面乾燥、無缺陷、無障
    礙物、視距良好一節，有道路交通事故調查報告表㈠在卷可
    佐（見警卷第25頁），顯見當時並無不能注意之情事，詎被
    告竟疏未注意上開規定，於行經上開交岔路口時，未行至交
    岔路口中心處即貿然左轉，肇致本案車禍發生，並致告訴人
    受有上揭傷害，被告駕車行為顯有過失，且與告訴人之傷害
    結果間，具有相當因果關係。綜上，本案事證明確，被告上
    開犯行堪以認定，應依法論科。
四、論罪科刑：
  ㈠核被告所為，係犯刑法第284 條前段之過失傷害罪。又被告
    肇事後，於到場處理之警員尚不知何人犯罪前，主動坦承其
    肇事一情，有高雄市政府警察局道路交通事故肇事人自首情
    形紀錄表在卷可佐（見警卷第39頁），核與自首要件相符，
    爰依刑法第62條前段規定減輕其刑。
  ㈡爰以行為人之責任為基礎，審酌被告因上開過失駕駛行為而
    肇致本案車禍事故，並使告訴人受有上揭傷害，所為實可非
    難；惟念其犯後坦承犯行，態度尚可，及參以雙方乃因對賠
    償金額認知差距過大而調解不成立一情，有本院刑事調解案
    件簡要紀錄表附卷可稽（見本院卷第231 頁）；兼衡被告本
    案違反義務之程度、告訴人所受之傷勢，以及被告於警詢時
    自陳之智識程度、家庭經濟狀況（詳見警卷第3 頁）、素行
    （詳見卷附臺灣高等法院被告前案紀錄表）等一切情狀，量
    處如主文所示之刑，並諭知易科罰金之折算標準。
據上論斷，應依刑事訴訟法第299 條第1 項前段，判決如主文。
本案經檢察官丁亦慧提起公訴，檢察官范文欽到庭執行職務。
中    華    民    國   110    年    10    月    27    日
                  刑事第五庭    法  官  林明慧
以上正本證明與原本無異。
如不服本判決應於收受判決後20日內向本院提出上訴書狀，並應
敘述具體理由。其未敘述上訴理由者，應於上訴期間屆滿後20日
內向本院補提理由書(均須按他造當事人之人數附繕本)「切勿逕
送上級法院」。
因疫情而遲誤不變期間，得向法院聲請回復原狀。
中    華    民    國   110    年    10    月    27    日
                                書記官  鄭永媚
附錄本案論罪科刑法條：
中華民國刑法第284 條
因過失傷害人者，處一年以下有期徒刑、拘役或十萬元以下罰金
；致重傷者，處三年以下有期徒刑、拘役或三十萬元以下罰金。